# 新三板审计问题请教

提问人：tlancy 时间：2016-11-23 13:56:03
谢谢楼上各位，太感谢了，我看了公转书是要合并报表的，如果是这样的话，也就是说实际中，由于合并报表也要审计和披露，这样的话，挂牌公司和子公司的关联交易和资金往来完全不构成挂牌障碍了是吗，反正会合并抵消，不用像其他不在合并范围内的关联公司交易那样需要减少关联交易或者清理往来？

回答人：chenyiwei
不能这样简单认为。如果是非全资子公司，则这种关联交易和往来还是有可能构成挂牌主体与少数股东之间的利益输送从而成为挂牌障碍。